【裁判字號】    96,交訴,163
【裁判日期】    970110
【裁判案由】    過失致死
【裁判全文】
臺灣彰化地方法院刑事判決             96年度交訴字第163號
公  訴  人  台灣彰化地方法院檢察署檢察官
被      告  乙○○
上列被告因過失致死等案件，經檢察官提起公訴（96年度偵字第
10458號），本院依簡式審判程序判決如下：
    主    文
乙○○服用安眠藥，不能安全駕駛動力交通工具而駕駛，處有期
徒刑貳月；又駕駛動力交通工具肇事，致人死亡而逃逸，處有期
徒刑陸月；又因過失致人於死，處有期徒刑陸月。應執行有期徒
刑壹年。緩刑貳年。
    事    實
一、乙○○於民國96年10月25日凌晨2、3時許，在彰化縣彰化市
    ○○○路329號之居處服用2顆安眠藥後，精神恍惚不能安全
    駕駛動力交通工具，竟於該日4時許，仍貿然駕駛車號5267-
    LK號自用小客車外出，於同日5時許沿彰化縣彰化市○○路
    由南往北方向行駛，行經彰化縣彰化市○○路2段與長順街
    口時，原應注意車前狀況，並隨時採取必要之應變措施，及
    行經行人穿越道應讓行人優先通行，且依當時情形，天候晴
    ，雖為夜間惟有照明設備，視距良好，且路面乾燥無障礙物
    ，並無不能注意之情事，詎疏未注意，貿然行經前開路口，
    適林廖水柳沿彰化縣彰化市○○街由西往東方向步行至前開
    路口之行人穿越道，乙○○即駕駛前開車輛撞擊林廖水柳右
    側，致林廖水柳因此受有氣、血胸、四肢多處挫傷及顱內出
    血等傷害。乙○○見狀，雖明知因駕駛前述動力交通工具肇
    事後已致林廖水柳死傷，竟另行基於肇事逃逸之犯意，逃離
    現場。嗣經警據報，趕赴現場處理，並將林廖水柳緊急送往
    財團法人彰化基督教醫院就醫，惟於該日5時13分傷重不治
    死亡。
二、案經甲○○訴由彰化縣警察局彰化分局報請台灣彰化地方法
    院檢察署檢察官相驗後偵查起訴。
    理    由
一、本件被告乙○○所涉係死刑、無期徒刑、最輕本刑為3年以
    上有期徒刑或高等法院管轄第1審案件以外之罪，並於本院
    行準備程序時就被訴事實為有罪之陳述，本院合議庭依刑事
    訴訟法第273條之1規定，經評議結果，裁定改由受命法官獨
    任行簡式審判程序，合先敘明。
二、上開事實，業據被告乙○○坦承不諱，核與證人即告訴人林
    廖水柳之夫甲○○、被告之姊楊淑芬於警詢中之證述相符。
    此外，並有彰化縣警察局彰化分局處理相驗案件初步調查報
    告暨報驗書、重大交通事故紀錄通報單、財團法人彰化基督
    教醫院病歷摘要、道路交通事故現場圖、道路交通事故調查
    報告表（一）、（二）、台灣彰化地方法院檢察署檢察官勘
    驗筆錄、相驗屍體證明書、驗斷書、檢驗報告書、現場照片
    16張、監視器翻拍照片2張在卷可稽。按汽車行駛時，駕駛
    人應注意車前狀況，並隨時採取必要之安全措施，道路交通
    安全規則第94條第3項定有明文，並為於上開時地駕車之被
    告所應注意，且依前揭道路交通事故調查報告表所示當時夜
    間有照明、視距良好、路面乾燥、無缺陷，而依當時情形，
    並無不能注意之情事，竟疏未注意以致肇事，造成被害人死
    亡，被告就本件事故之發生顯有過失。又被害人之死亡係因
    本件車禍撞擊所致，被告之過失行為，與被害人之死亡結果
    間，具有相當因果關係無疑。另被告肇事致人受傷後未下車
    救護逕行駕車逃逸之事實，亦堪認定。本件事證已明，被告
    上開犯行均堪認定，應依法論科。
三、核被告乙○○所為，係犯刑法第185條之3服用酒類或其他相
    類之物不能安全駕駛動力交通工具而駕駛罪、第276條第1項
    過失致死罪及第185條之4肇事逃逸罪。又被告行經行人穿越
    道不依規定讓行人優先通行，致林廖水柳死亡，應負刑法第
    276條第1項過失致死之罪責，此部分應依道路交通管理處罰
    條例第86條第1項加重其刑。被告所犯前開3罪間，犯意各別
    ，行為互殊，應分論併罰。爰審酌被告前無犯罪科刑紀錄，
    有台灣高等法院被告前案紀錄表在卷可參，素行良好，然因
    服用安眠藥後仍駕車外出，致肇本件車禍，過失程度不可謂
    輕，導致被害人林廖水柳死亡之結果，對被害人家屬造成無
    可彌補之傷痛，惟肇事後已與被害人家屬達成民事和解，有
    彰化縣彰化市調解委員會調解書附卷可佐，犯後態度良好等
    一切情狀，分別量處如主文所示之刑，暨定應執行之刑。又
    被告素行良好，前未曾因故意犯罪受有期徒刑以上刑之宣告
    ，此有台灣高等法院被告前案紀錄表在卷可稽，其於犯後已
    與被害人家屬達成民事和解賠償，經此科刑教訓後，當能知
    所警惕，而無再犯之虞，本院認所宣告之刑，以暫不執行為
    適當，爰依刑法第74條第1項第1款之規定，宣告緩刑2年，
    以啟自新，並觀後效。
據上論斷，應依刑事訴訟法第273條之1第1項、第299條第1項前
段，刑法第185條之3、第185條之4、第276條第1項、第51條第5
款、第74條第1項第1款，道路交通管理處罰條例第86條第1項，
刑法施行法第1條之1，判決如主文。
本案經檢察官蔡明達到庭執行職務
中    華    民    國    97    年    1     月    10    日
                  交通法庭      法  官  林欣苑
以上正本證明與原本無異。
如不服本判決，應於判決送達後10日內，向本院提出上訴書狀，
上訴書狀應「敘述具體上訴理由」，並按他造當事人之人數附繕
本。「切勿逕送上級法院」。
告訴人或被害人對於判決如有不服具備理由請求檢察官上訴者，
其上訴期間之計算係以檢察官收受判決正本之日期為準。
中    華    民    國    97    年    1     月    14    日
                                書記官  楊筱惠
附錄本案論罪科刑法條全文：
中華民國刑法第185條之3
（重大違背義務致交通危險罪）
服用毒品、麻醉藥品、酒類或其他相類之物，不能安全駕駛動力
交通工具而駕駛者，處1年以下有期徒刑、拘役或3萬元以下罰金
。
中華民國刑法第185條之4
（肇事遺棄罪）
駕駛動力交通工具肇事，致人死傷而逃逸者，處6月以上5年以下
有期徒刑。
中華民國刑法第276條
（過失致死罪）
因過失致人於死者，處2年以下有期徒刑、拘役或2千元以下罰金
。
從事業務之人，因業務上之過失犯前項之罪者，處5年以下有期
徒刑或拘役，得併科3千元以下罰金。


司法院資訊處製作；財團法人民間司法改革基金會備份。
